臺灣屏東地方法院刑事判決
              111年度交訴字第82號
公  訴  人  臺灣屏東地方檢察署檢察官
被      告  何永濠


上列被告因過失致死案件，經檢察官提起公訴（111年度偵字第2
499號），被告於準備程序中就被訴事實為有罪之陳述，經告知
簡式審判程序之旨，並聽取當事人之意見後，本院合議庭裁定由
受命法官獨任進行簡式審判程序，判決如下：
    主  文
何永濠犯過失致人於死罪，處有期徒刑柒月。
    犯罪事實
一、何永濠於民國110年9月20日16時54分許，駕駛車牌號碼000-
    000號普通重型機車，沿屏東縣萬丹鄉大勇路由西往東方向
    行駛，行經大勇路與大勇路349巷無號誌交岔路口時，本應
    注意汽車行駛至無號誌交岔路口，左方車應暫停讓右方車先
    行，而依當時天候晴、日間自然光線、柏油路面乾燥、無缺
    陷、無障礙物及視距良好等情況，並無不能注意之情事，竟
    疏未注意及此，即貿然直行，適胡乃今（所涉過失致死部分
    ，經檢察官另為緩起訴處分）駕駛車牌號碼000-0000號普通
    重型機車搭載陳姿卉，沿大勇路349巷由南往北方向行駛至
    該處，本應注意汽車行駛至無號誌交岔路口，應減速慢行，
    注意車前狀況，並隨時採取必要之安全措施，而依當時情形
    ，並無不能注意之情況，亦疏未注意及此，即貿然直行，雙
    方閃避不及，何永濠所駕駛機車右側車身與胡乃今所駕駛機
    車前車頭發生碰撞，致胡乃今、陳姿卉彈飛落地，造成胡乃
    今受有左側肺葉撕裂傷併血胸及橫膈膜破裂、左側鎖骨併第
    6至8根肋骨骨折、右側薦椎骨折併骨盆骨骨折、牙齒鈍傷之
    傷害（此過失傷害部分業據胡乃今撤回告訴，經檢察官另為
    不起訴處分），陳姿卉則因此受有嚴重頭部外傷併左側硬腦
    膜上出血、腦幹衰竭、右側第1、2、5、6、7、8、9、10肋
    骨骨折併血胸、左大腿骨骨折、左側腓骨、脛骨骨折、顏面
    骨骨折、左側顱底骨折、第2、3、10胸椎及第1、2腰椎骨折
    之傷害，陳姿卉經送醫救治後，仍於同月22日15時50分許，
    因傷重不治死亡。
二、案經陳姿卉之父陳啟輔、陳姿卉之母王淑月告訴暨臺灣屏東
    地方檢察署檢察官據報相驗後自動檢舉偵查起訴。
    理  由
一、得心證之理由
  ㈠上開犯罪事實，業據被告何永濠於警詢、偵查中及本院審理
    時坦承不諱（臺灣橋頭地方檢察署110年度相字第691號卷〔
    下稱相二卷〕第15至19頁，臺灣屏東地方檢察署110年度相字
    第739號卷〔下稱相一卷〕第345至347頁，偵卷第18、51至52
    頁，本院卷第35至57頁），核與證人胡乃今於警詢及偵查中
    證述之情節大致相符（相一卷第329至331頁，偵卷第18至20
    、51至53頁），復有道路交通事故現場圖、道路交通事故調
    查報告表㈠、㈡、肇事現場略圖、公路監理電子閘門資料、11
    0報案紀綠單、高雄長庚紀念醫院診斷證明書、安泰醫院出
    院病歷摘要各1份、現場及車損照片40張（相二卷第29至33
    、38、55至57、61至79、85至123頁）附卷可證。而被害人
    陳姿卉係因本案事故傷重死亡等情，亦經臺灣橋頭地方檢察
    署檢察官督同法醫師相驗屬實，並有相驗筆錄、相驗屍體證
    明書、檢驗報告書、相驗報告書各1份及相驗照片18張在卷
    可稽（相二卷第129至144、147至167頁）。是被告上開任意
    性自白顯與客觀事實相符，應堪採信。
  ㈡按汽車行駛至無號誌之交岔路口，支線道車應暫停讓幹線道
    車先行；未設標誌、標線或號誌劃分幹、支線道者，少線道
    車應暫停讓多線道車先行；車道數相同時，轉彎車應暫停讓
    直行車先行；同為直行車或轉彎車者，左方車應暫停讓右方
    車先行，道路交通安全規則第第102條第1項第2款定有明文
    。查被告為具有通常智識之成年人，考領有合格之普通重型
    機車駕駛執照，有上開公路監理電子閘門資料在卷可參，對
    於上開規定無不知之理，自應遵守上開規定而為注意。且本
    案事發當時天候晴、日間自然光線、柏油路面乾燥、無缺陷
    、無障礙物及視距良好等情，有上開道路交通事故調查報告
    表㈠之記載及現場照片可資佐證，足認被告於上開時間行經
    該路口時，並無不能注意之情事，如能依上開規定而為注意
    ，當可避免本案事故之發生，然其騎乘機車行經上開無號誌
    交岔路口時，竟未暫停讓右方車先行，即貿然直行，致雙方
    閃避不及而發生本案事故，是被告就本案事故之發生確實有
    過失。
  ㈢又本案經交通部公路總局高雄區監理所屏澎區車輛行車事故
    鑑定會鑑定，結果認被告駕駛普通重型機車，行經無號誌交
    岔路口，左方車未暫停讓右方車先行，為肇事主因，胡乃今
    駕駛普通重型機車，行經無號誌交岔路口，未減速慢行，未
    注意車前狀況，並未隨時採取必要之安全措施，為肇事次因
    等情，有該行車事故鑑定會屏澎區0000000案鑑定意見書在
    卷可參（偵卷第43至45頁），益徵被告就本案事故之發生具
    有過失，且被害人之死亡既係因被告之行為所造成，被告之
    過失行為與被害人之死亡結果間即具有相當因果關係。綜上
    所述，本案事證明確，被告上開犯行，堪以認定，應予依法
    論科。
二、論罪科刑
  ㈠核被告所為，係犯刑法第276條之過失致人於死罪。被告於肇
    事後，在有偵查犯罪職權之公務員發覺前，即向到場處理事
    故之警員承認為肇事人，有屏東縣政府警察局屏東分局道路
    交通事故肇事人自首情形紀錄表1紙在卷可佐（見相二卷第3
    9頁），則被告對於未發覺之罪自首而接受裁判，爰依刑法
    第62條前段規定，減輕其刑。
  ㈡爰以行為人之責任為基礎，審酌被告行車未注意遵守相關道
    路交通安全規範，因上開過失導致被害人傷重死亡，造成被
    害人家屬心中永難彌補之傷痛，所為實有不該；並審酌被告
    就本案事故之發生負主要肇事責任，胡乃今負次要肇事責任
    ；復考量被告已坦承犯行，因未能與被害人家屬就賠償金額
    達成共識，致無法成立和解之犯後態度（本院卷第32頁），
    以及告訴人陳啟輔、王淑月於本院審理時表示希望從重量刑
    之意見（本院卷第54頁）；兼衡被告於本院審理時自述高職
    畢業之智識程度，目前無業，須扶養母親、女兒之生活狀況
    等一切情狀，量處如主文所示之刑。
據上論斷，應依刑事訴訟法第273條之1第1項、第299條第1項前
段，判決如主文。
本案經檢察官王奕筑提起公訴，檢察官黃莉紜到庭執行職務。
中　　華　　民　　國　　111 　年　　9 　　月　　23　　日
                  刑事第四庭  法  官　陳政揚
以上正本證明與原本無異。
如不服本判決應於收受判決後20日內向本院提出上訴書狀，並應
敘述具體理由；其未敘述上訴理由者，應於上訴期間屆滿後20日
內向本院補提理由書（均須按他造當事人之人數附繕本）「切勿
逕送上級法院」。　　　　　　　　　
中　　華　　民　　國　　111 　年　　9 　　月　　26　　日
                  　　　　　  書記官　陳佳迪
附錄本案論罪科刑法條：
刑法第276條
因過失致人於死者，處5年以下有期徒刑、拘役或50萬元以下罰
金。